【裁判字號】    95,訴,3549
【裁判日期】    951214
【裁判案由】    毒品危害防制條例
【裁判全文】
臺灣高雄地方法院刑事判決              95年度訴字第3549號
公  訴  人  臺灣高雄地方法院檢察署檢察官
被      告  甲○○
上列被告因毒品危害防制條例案件，經檢察官提起公訴（95年度
毒偵字第6565號）及移送併辦（95年度毒偵字第6741號、第8479
號），被告於準備程序為有罪之陳述，本院合議庭裁定依簡式審
判程序審理，判決如下︰
    主    文
甲○○施用第一級毒品，累犯，處有期徒刑壹年。扣案之第一級
毒品海洛因貳包（驗後淨重各零點零貳陸公克、零點零零陸公克
各壹包）及沾粘上開毒品粉末無法析離之空包裝袋貳只，均沒收
銷燬之。
    事    實
一、甲○○前於民國93年間，因施用第一級毒品案件，經本院於
    民國93年8 月6 日，以93年度訴字第1355號判處有期徒刑8
    月確定，於93年11月18日入監執行，並於95年3 月28日經縮
    刑期滿執行完畢出監。復因施用毒品案件，先後經本院以93
    年度毒聲字第2506號、94年度毒聲字第284 號裁定送觀察、
    勒戒、令入戒治處所施以強制戒治後，於94年9 月16日強制
    戒治完畢釋放，並由臺灣高雄地方法院檢察署檢察官於94年
    9 月16日，以94年度戒毒偵字第495 號為不起訴處分確定。
    詎仍未戒除毒癮，於上開觀察、勒戒、強制戒治執行完畢釋
    放後5 年內，復基於施用第一級毒品之犯意，(1)先於95年7
    月4 日7 、8 時許，在高雄市三民區○○○路247 之14號住
    處，以針筒注射之方式，施用第一級毒品海洛因1 次，嗣因
    被列為毒品列管人口，而經警通知其於同（4） 日11時許至
    警局採尿送驗，結果呈嗎啡陽性反應，而查獲上情。(2)再於
    95年8 月8 日21時許，在其上開住處，以相同方式，施用第
    一級毒品海洛因1 次，旋於翌（9） 日19時20分許，因形跡
    可疑，經警巡邏盤檢，查獲其持有第一級毒品海洛因1 小包
    （驗前淨重0.048 公克，驗後淨重0.02 6公克），為警帶回
    採尿送驗，結果呈嗎啡陽性反應，始悉上情。(3)復於95年10
    月18日22時許，在其上開住處，以針筒注射之方式，施用第
    一級毒品海洛因1 次（以上針筒用畢均已丟棄），於翌（19
    ）日7 時40分許，在高雄市○○區○○街59號前，經警臨檢
    查獲，並扣得其持有之第一級毒品海洛因1 小包（驗前淨重
    0.032 公克，驗後淨重0.006 公克），經警帶回採尿送驗，
    結果亦呈嗎啡陽性反應，始為查獲。
二、案經高雄市政府警察局三民第一分局先後移送臺灣高雄地方
    法院檢察署檢察官偵查後起訴、移送併為審理。
    理    由
一、本件被告所犯係死刑、無期徒刑、最輕本刑為3 年以上有期
    徒刑以外之罪，其於準備程序中就被訴事實為有罪之陳述，
    經法官告知簡式審判程序之旨，並聽取公訴人及被告之意見
    後，本院合議庭認無不得或不宜改依簡式審判程序進行之情
    事，依刑事訴訟法第273 條之1 第1 項、第284 條之1 規定
    ，裁定本件進行簡式審判程序，合先敘明。
二、被告於本院準備及審理程序，對檢察官起訴書、併案意旨書
    所載證據清單所列證據之證據能力，均無爭執，且就其於警
    詢、檢察官偵訊時之陳述，表明無意見，都實在等語明確。
    再上揭事實，已據被告於警詢、檢察官偵訊及本院審理中坦
    承不諱，並有上開證據清單所列之證據在卷可資佐證。再被
    告為警查獲，先後經採尿送驗後，結果均呈嗎啡陽性反應，
    各有長榮大學（事實(1)）、高雄市立凱旋醫院（事實(2)、(3)
    ）出具之濫用藥物尿液檢驗報告各1 紙附卷可佐。又上開事
    實(2)、(3)扣案之白色粉末各1 包（驗前淨重0.048 公克，驗
    後淨重0.026 公克；以及驗前淨重0.032 公克，驗後淨重
    0.006 公克），經送檢驗結果，均呈第一級毒品海洛因陽性
    反應，亦有高雄市立凱旋醫院95年9 月19日、95年11月11日
    濫用藥物成品檢驗鑑定書2 紙在卷足憑，足認係供被告施用
    所持有之上開毒品無訛。是被告上開自白，確與事實相符，
    洵堪採為論罪科刑之依據。
三、按犯毒品危害防制條例第10條施用第1 、2 級毒品之罪者，
    檢察官應先將被告送勒戒處所觀察、勒戒，經觀察、勒戒後
    ，認無繼續施用毒品之傾向者，應即釋放，並為不起訴之處
    分。又觀察、勒戒執行完畢釋放後，5 年內再犯第10條施用
    毒品之罪，檢察官應依法追訴，毒品危害防制條例第20條、
    第23條規定甚明。本件被告前既因施用毒品案件，先後經送
    觀察、勒戒、強制戒治，於94年9 月16日強制戒治執行完畢
    釋放，有台灣高等法院被告前案紀錄表1 件在卷可稽，是其
    於執行完畢釋放後5 年內再犯本件施用第一級毒品犯行，依
    法應予論科。
四、按海洛因為毒品危害防制條例第2 條第2 項第1 款依其成癮
    性、濫用性及對社會危害性所分級管制之第一級毒品。次按
    本件被告行為前，刑法業經修正公布，並俱於民國95年7 月
    1 日施行，修正施行後，刑法第56條有關連續犯之規定雖經
    廢止（刪除），惟多次行為如認係接續犯、集合犯之性質，
    仍應按實質上一罪論處，而非數罪併罰之。核被告所為，係
    犯毒品危害防制條例第10條第1 項之施用第一級毒品罪。被
    告多次施用第一級毒品海洛因之犯行，犯意相同，手段同一
    ，時間密接，所犯為同一構成要件之罪名，顯係基於集合性
    之犯意為之，應僅論以一施用第一級毒品罪。再被告持有第
    一級毒品海洛因進而施用，其持有之低度行為應為施用之高
    度行為所吸收，不另論罪。又被告前因施用第一級毒品案件
    ，經本院以93年度訴字第1355號判處有期徒刑8 月確定，於
    95 年3月28日執行完畢出監後，5 年以內故意再犯本件有期
    徒刑以上之犯罪，為累犯，依修正施行後刑法第47條第1 項
    規定，應予加重其刑。爰審酌被告前因施用毒品案件，經送
    觀察、勒戒、強制戒治完畢，且受不起訴處分確定後，仍不
    愛惜機會戒除毒癮，再反覆為上開犯行，本件屬累犯，顯見
    被告不知悔改施毒之惡習，惟念及被告犯後坦承犯行，而施
    用毒品係戕害自身身體健康，並未危及他人，犯後態度尚可
    等一切情狀，量處如主文所示之刑，以資懲儆。上開事實(2)
    、(3)扣案之供被告施用而持有之毒品海洛因2 包（驗後淨重
    各0.026 公克、0.006 公克，另沾粘上開毒品粉末無法完全
    析離之空包裝袋2 只），不問是否屬於犯人即被告所有，依
    毒品危害防制條例第18條第1 項前段，併應諭知沒收銷燬之
    。至因鑑驗所耗費之上開毒品，既已滅失，爰不予宣告沒收
    ，附此敘明。
五、據上論斷，應依刑事訴訟法第273 條之1 第1 項、第284 條
    之1 、第299 條第1 項前段，毒品危害防制條例第10條第1
    項、第18條第1 項前段，刑法第11條、第47條第1 項，判決
    如主文。
本案經檢察官乙○○到庭執行職務。
中    華    民    國    95    年    12    月    14    日
                  刑事第二庭    法  官  李昆南
以上正本，係照原本作成，證明與原本無異。
如不服本判決，應於送達後10日內，向本院提出上訴狀。
中    華    民    國    95    年    12    月    14    日
                                書記官  黃美玲
附錄本判決論罪法條：
毒品危害防制條例第10條第1項
施用第一級毒品者，處6 月以上5 年以下有期徒刑。


司法院資訊處製作；財團法人民間司法改革基金會備份。
